# Estefanía García Jiménez

MAQUETADORA WEB









#### SOBRE MÍ

E-mail: estefaniagj@gmail.com Teléfono: 646490850 Portfolio: www.estefaniagj.com ¡Hola! Soy maquetadora web y llevo más de 8 años soñando con píxeles, ordenándolos en mi cabeza y trasteando con ellos en mi teclado.

Tengo experiencia en maquetación con HTML, CSS, SASS, Responsive Web Design y Cross Browsing, pero también he picoteado algo de diseño de interacción, wireframes con Sketch, Javascript, PHP y Twig.

#### SKILLS

HTML / HTML5

CSS / CSS3 / SASS

SKECTH

GIT

RESPONSIVE WEB DESIGN

CROSS BROWSING

SKECTH

GIT

JAVASCRIPT / JQUERY

#### EXPERIENCIA

## Maquetadora web / BBVA Next Technologies ago. 2016 - abr. 2019

Responsable de maquetación con HTML5, CSS3, SASS, Responsive Web Design, Mobile First, Cross Browsing y Git, para varios proyectos internos:

- The Ninja Project: un proyecto gamificado de formación interna para empleados de BBVA.
- Happinext: proyecto interno de BBVA Next Technologies para conocer el estado de ánimo de los empleados.

#### Maquetadora web / Sopra Steria ene. 2016 - ago. 2016

Maquetación de diferentes vistas para varios proyectos de Sanitas. HTML5, CSS3 (SASS) y Bootstrap 3, Responsive Web Design, Mobile First, Cross Browsing y Git, para control de versiones. NodeJS, Gulp y Yeoman.

Coordinación y gestión de los módulos a maquetar por todo el departamento.

## Maquetadora web / Mirai Espana S.L. nov. 2011 - ene. 2016

Creación y maquetación de sites para grandes cadenas hoteleras y hoteles individuales en España y Francia, bajo Wordpress multisite customizado, con HTML5, CSS3, Bootstrap 2, Responsive Web Design y Cross Browsing.

Desde julio de 2014 desempeño de funciones de Frontend Lead, llevando a cabo la coordinación, gestión y revisión de los proyectos. Desarrollo y maquetación de templates (.tlp con Twig), a partir de bocetos entregados por el departamento de UX, para mostrar la visualización de datos recibidos a través de un servicio.

## Maquetadora web / Saneamientos Ávila S.A. nov. 2009 - jun. 2011

Gestión y desarrollo de la tienda online de la empresa con Joomla y Virtuemart, como CMS de gestión.

Volcado y administración de bases de datos de proveedores y mantenimiento de las mismas.

## FORMACIÓN

#### Técnica en Explotación de Sistemas Informáticos 2006-2008

Ciclo formativo de grado medio de informática:

Instalación, configuración y mantenimiento de sistemas microinformáticos, aislados o en red, así como redes locales en pequeños entornos.

#### Curso de diseño y desarrollo web 2006-2007

Duración: 300 horas

Lugar: Academia CDEI, Ávila Lenguajes: HTML y CSS